# 应计入持有至到期投资还是可供出售金融资产？

提问人：李付天下 时间：2020-12-10 11:17:00
A企业投资有限合伙企业B，协议存续期 7 年，到期可协议延续，A企业占比45%是第一大股东，身份是有限合伙人，不能决定B运营，投资回报不固定，期间的收益先按照是叫比例返还实缴金额
这种情况，A企业应作为持有至到期投资核算还是可供出售金融资产？

回答人：chenyiwei
持有至到期投资是指到期日固定、回收金额固定或可确定，且企业有明确意图和能力持有至到期的非衍生金融资产，同时应有活跃的市场，可以取得其市场价格。 （证监会公告[2010]37号）
因此，对于收益不固定的金融资产，不能确认为持有至到期投资。只能作为可供出售金融资产核算。